# 求助陈版主@chenyiwei

提问人：fenglu1025 时间：2017-11-29 10:49:42
A公司与政府签订了BT合同，由A公司垫资建设某路段，建好回购，但是呢实际操作时政府出钱，并未让企业垫付，只让企业管理，给一部分代建管理费，然后企业在实际账务出里时，当政府给建设公司钱的时候，企业借开发成本，贷专项应付款，可实际上我认为并不符合资产定义也不符合负债的定义，毕竟目前情况建好后直接转交政府，而且政府已将钱给了建设方，并未给A企业，专项应付款实际并未给企业，而企业专项应付款因企业未直接支付属于贷方一直增加，所以我认为资产是虚的，负债也是虚的，然后怎么处理更为合适呢

回答人：chenyiwei
要依据收入确认应采用“总额法”还是“净额法”的相关指引，考虑A公司是否为就该工程整体（包括质量、工期、成本控制等）向政府承担责任的首要义务人，是否享有或承担政府拨款金额与实际成本之间的盈亏差额的收益和损失，是否存在政府拨款到位之前企业先行垫支的情况，专项拨款是否专户存储和专款专用等。